【裁判字號】    97,裁,2529
【裁判日期】    970430
【裁判案由】    遺產稅
【裁判全文】
最  高  行  政  法  院  裁  定
                                     97年度裁字第02529號
再 審原 告  丙○○
            丁○○
            戊○○
            甲○○
            乙○○
                         兼.
再 審被 告  財政部臺灣省北區國稅局
代  表  人  陳文宗
                          送達.
上列當事人間遺產稅事件，再審原告對於中華民國93年4月8日本
院93年度判字第393號判決，提起再審之訴，本院裁定如下︰
    主  文
再審之訴駁回。
再審訴訟費用由再審原告負擔。
    理  由
一、按再審原告提起再審之訴，應依行政訴訟法第277條第1項第
    4款表明再審理由，此為必須具備之程式。所謂表明再審理
    由，必須指明確定判決有如何合於法定再審事由之具體情事
    ，始為相當；倘僅泛言有何條款之再審事由，而無具體情事
    者，尚難謂已合法表明再審理由。如未表明再審理由，法院
    無庸命其補正。
二、本件再審原告等人因遺產稅事件提起行政訴訟，為本院93年
    度判字第393號判決（下稱原判決）後，提起再審。其再審
    意旨略謂：(一)、再審被告將復查決定書交付案外人曾惠珠簽
    章代收，然案外人曾惠珠既非本件應受送達人之受僱人，同
    居人或行政處分之代理人或送達代收人，顯本件行政處分既
    未合法送達，有行政訴訟法第273條第1項第1款適用法規顯
    有錯誤、第2款判決理由與主文顯有矛盾、第5款當事人於訴
    訟中未經合法代理或代表者。(二)、第一審判決僅甲○○、乙
    ○○、丙○○3人為再審原告，丁○○等人非該判決之當事
    人，自無上訴程序之適用，而確定原判決將丁○○等人同列
    為上訴人，並予上訴駁回，依行政訴訟法第39條第1項第1款
    規定其敗訴判決之不利益於全體不生效力，顯有行政訴訟法
    第273條第1項第5款，當事人於訴訟未經合法代理或代表之
    情事等情。惟核其上訴理由所載內容，均與原判決理由無
    ，且其所爭執係訴訟前之復查決定書是否合法送達，自與行
    政訴訟法第273條第1項5款所定當事人於「訴訟法中」未經
    合法代表或代理之要件有別；另本件再審原告丁○○、戊○
    ○已於原審法院選定其他三位再審原告為當事人，則其於選
    定當事人後自當脫離訴訟，且對被選定之訴訟當事人所為之
    判決，其效力當然及於共同利益人全體，原判決雖贅列丁○
    ○、戊○○為上訴人，惟原判決未行言詞辯論，自亦無丁○
    ○、戊○○未經合法代表或代理情事，再審理由所指仍非具
    體表明如何合於法定再審事由，依首揭規定及說明，本件再
    審之訴為不合法，應予駁回。
三、依行政訴訟法第278條第1項、第104條、民事訴訟法第95條
    、第85條第1項前段、第78條，裁定如主文。
中    華    民    國    97    年    4     月    30    日
                    最高行政法院第四庭
                        審判長法官  鍾  耀  光
                              法官  劉  介  中
                              法官  黃  淑  玲
                              法官  姜  仁  脩
                              法官  王  德  麟
以  上  正  本  證  明  與  原  本  無  異
中    華    民    國    97    年    5     月    2     日
                              書記官  黃  淑  櫻


司法院資訊處製作；財團法人民間司法改革基金會備份。
